【裁判字號】    99,審小上,55
【裁判日期】    990426
【裁判案由】    給付管理費
【裁判全文】
臺灣臺北地方法院民事裁定            99年度審小上字第55號
上  訴  人  甲○○
被  上訴人  凡賽斯花園社區大廈管理委員會
法定代理人  乙○○
上列當事人間請求給付管理費事件，上訴人對於中華民國99年2
月11日本院新店簡易庭98年度店小字第970 號第一審判決提起上
訴，本院裁定如下：
    主      文
上訴駁回。
第二審訴訟費用新臺幣壹仟伍佰元由上訴人負擔。
    事實及理由
一、按對於小額程序之第一審裁判上訴，非以其違背法令為理由
    ，不得為之；至其上訴狀應記載上訴理由，表明下列各款事
    項：一原判決所違背之法令及其具體內容，二依訴訟資料可
    認為原判決有違背法令之具體事實，民事訴訟法第436 條之
    24第2 項、第436 條之25分別定有明文。又依同法第436 條
    之32第2 項準用第468 條及第469 條第1 款至第5 款規定，
    判決不適用法規或適用不當者，為違背法令，其中判決有同
    法第469 條第1 款至第5 款情形之一者，為當然違背法令。
    是當事人於小額訴訟程序提起上訴，如依民事訴訟法第468
    條規定，以第一審判決有不適用法規或適用法規不當為理由
    時，其上訴狀或理由書應有具體之指摘，並揭示該法規之條
    項或其內容；若係成文法以外之法則，應揭示該法則之旨趣
    ；倘為司法院解釋、或最高法院之判例，則應揭示該判解之
    字號或其內容。如以民事訴訟法第469 條第1 款至第5 款情
    形為理由時，其上訴狀或理由書，應揭示合於該條款之事實
    。上訴狀或理由書如未依此項方法表明者，即難認為已對第
    一審判決之違背法令有具體之指摘，其上訴自難認為合法。
    又小額事件之上訴程序，並未準用同法第469 條第6 款規定
    ，因之，判決不備理由或理由矛盾不得為小額事件上訴第二
    審之理由。
二、上訴意旨略以：
  (一)伊於民國92年12月15日向訴外人勝華建設有限公司（以下稱
    勝華公司）購買凡賽斯花園預售屋，翌年4 月6 日於勝華公
    司通知交屋之際，預繳一筆管理基金計新臺幣（下同）1 萬
    元，暫供伊作為僱請保全人員之預備金支出，待伊完成公共
    基金之提列義務後，即予以扣除並歸還。惟被上訴人一再主
    張所有買方皆應事先預繳管理基金1 萬元，待管理委員會合
    法成立，並扣除相關管理費用後，始將餘額無息移交予管理
    委員會依法管理與運用，而無歸還問題。倘被上訴人之前揭
    主張為真，則所有住戶（計216 戶）皆應預繳管理基金1 萬
    元，理應略有216 萬元現金進帳始為合理，然事實上並非所
    有住戶皆有預繳，若逕自將伊等部分住戶預繳之管理基金，
    移供全體住戶管理維護事項之運用，實有違公平、誠信原則
    。伊於原審聲請函調公共基金專戶（即華南銀行中和南勢角
    分行，戶名：凡賽斯花園社大廈管理委員會），原審本應加
    以調查，惟原審認無必要，卻未說明其推定之基礎，已非妥
    適，實有民事訴訟法第468 條「判決適用法規不當」之違誤
    ；又原判決對伊於原審言論辯論終結前提出之事實及聲明之
    證據，非但未採用，更未於判決理由項下，逐項論列何以不
    予採用之理由，亦有民事訴訟法第468 條「判決不適用法規
    」、第469 條6 款「判決不備理由」之違誤。
  (二)原判決以伊前曾積欠管理費，經被上訴人先後聲請調解及起
    訴，並經本院以94年度店小字第586 號成立和解及以97年度
    店小調字第386 號成立調解，足證伊明知並已同意應按月繳
    納管理費，並已清償至97年1 月止之管理費，伊竟於繳清前
    所積欠被上訴人管理費後，復自97年2 月起至98年9 月止積
    欠被上訴人共20個月計35,520元，經被上訴人催討迄未繳納
    ，自與禁止反覆之法律原則有違為由，逕認被上訴人於原審
    之主張，堪認為真實。然細究上開原判決內容，可知原判決
    本係在處理被上訴人所為究否符合定期催告、命為給付之規
    定，惟卻突於上開原判決內容之後段，說明伊未繳納管理費
    之舉係與禁止反覆之法律原則有違云云，顯見原判決理由已
    有矛盾，而有民事訴訟法第469 條第6 款「判決理由矛盾」
    之違誤，且被上訴人迄今仍未舉出具體事證，以證其已向伊
    先為催討，原判決卻逕謂被上訴人有為催討，亦已違反民事
    訴訟法辯論主義之精神，誠有民事訴訟法第468 條「判決不
    適用法規」之謬誤等語。並聲明：1.原判決關於上訴人敗訴
    部分廢棄。2.上開部分，被上訴人在第一審之訴及假執行之
    聲請均駁回。
三、經查，上訴人主張原判決有民事訴訟法第468 條「判決不適
    用法規」及「判決適用法規不當」之違誤，惟並未具體揭示
    該法規之條項或其內容，僅係就原審法院取捨證據、認定事
    實之職權行使，指摘其為不當，要難認對原審判決有如何違
    背法令情事已為具體之指摘，揆諸前揭說明，自不得謂已合
    法表明上訴理由。再者，上訴人所主張原審判決有「判決不
    備理由或理由矛盾」之違誤，惟揆諸首開說明，民事訴訟法
    第469 條第6 款「判決不備理由或理由矛盾」所列事由，並
    非屬小額事件之上訴理由。從而，上訴人提起本件上訴，為
    不合法，應予駁回。
四、訴訟費用之負擔：本件上訴裁判費為新台幣1,500 元，應由
    上訴人負擔，爰確定如主文第二項所載。
五、據上論結，本件上訴為不合法，依民事訴訟法第436 條之32
    第2 項、第444 條第1 項、第436 條之32第1 項、第436 條
    之19、第95條、第78條，裁定如主文。
中    華    民    國    99    年    4     月    26    日
                  民事第六庭審判長法  官  朱漢寶
                                  法  官  吳定亞
                                  法  官  蔡和憲
以上正本係照原本作成。
本裁定不得再抗告。
中    華    民    國    99    年    4     月    29    日
                                  書記官  黃馨慧

司法院資訊處製作；財團法人民間司法改革基金會備份。
